# 请问陈版主，现金流量表的明细项是否可能出现负数的情况？

提问人：281951217 时间：2020-09-18 16:33:10
陈版主，您好，
我公司由于本期出现了大量的预收账款退款的情况，期初预收账款 3000 万，本期全部退还给了客户，因此按照公式法算出来的现金流量表中的“销售商品、提供劳务收到的现金”的金额出现负数，请问这种情况下，允许负数列式么？如果不允许负数列式，那请问该如何重分类呢？谢谢，陈版主。

回答人：chenyiwei
“销售商品、提供劳务收到的现金”项目不应出现负数。如果出现你说的情况，应将退款导致的负数发生额以正数填列在“支付其他与经营活动有关的现金”。